【裁判字號】    97,易,2105
【裁判日期】    970725
【裁判案由】    竊盜等
【裁判全文】
臺灣臺北地方法院刑事判決              97年度易字第2105號
    公  訴  人  臺灣臺北地方法院檢察署檢察官
    被      告  戊○○
                        （現因另案羈押在臺灣臺北看守所）
上開被告因竊盜等案件，經檢察官提起公訴（九十七年度偵字第
七二○三○號），本院判決如下：
    主  文
戊○○竊盜，四罪，各處有期徒刑肆月，應執行有期徒刑壹年。
    事  實
一、戊○○分別基於意圖為自己不法之所有及毀損消防設備之犯
    意，先後於附表編號一至四所示時間、地點，徒手竊得如附
    表編號一至四所示之消防瞄子，並因而致消防設備失其效用
    ，得手後即逃離現場，並將上開竊得之物品出售與真實姓名
    年籍不詳而不知情之資源回收商，共獲利新臺幣六千餘元。
二、案經臺北市政府警察局信義分局報請臺灣臺北地方法院檢察
    署檢察官偵查起訴。
    理  由
一、被告戊○○對於公訴人所提之證據資料及以下本院作為判斷
    依據之各項證據資料，均同意或不爭執其證據能力，本院審
    酌該等言詞供述及書面作成時之情況認為適當，均無不宜作
    為證據之情事，依刑事訴訟法第一百五十九條之五規定，均
    得作為證據。
二、上開犯罪事實，業據被告於警詢、偵查及本院審理中坦白承
    認，核與證人丁○○、丙○○、甲○○及乙○證述情節相符
    ，並有相關監視器錄影翻拍照片在卷可資佐證，被告自白與
    事實相符，本件事證業已明確，被告犯行均堪以認定。
三、核被告所為，係犯刑法第三百二十條第一項之竊盜罪及消防
    法第三十四條第一項之毀損消防設備罪。被告所犯如附表一
    至四所示之各行為，均觸犯刑法第三百二十條第一項之竊盜
    罪及消防法第三十四條第一項之毀損消防設備罪，被告一行
    為觸犯上開二罪名，應依刑法第五十五條之規定從重論以刑
    法第三百二十條第一項之竊盜罪。被告所犯上開四罪，犯意
    各別，行為不同，應分論併罰。爰審酌被告於警詢、偵查及
    本院審理中坦白承認犯行，並表示悔意，犯後態度尚稱良好
    ，另參以被告犯罪手段、動機、目的、犯罪所得利益及被告
    行竊之物品影響公共安全甚大等情狀，分別量處如主文所示
    之刑，並定應執行刑如主文所示。
據上論斷，應依刑事訴訟法第二百九十九條第一項前段，消防法
第三十四條第一項，刑法第十一條前段、第三百二十條第一項、
第五十五條、第五十一條第五款，刑法施行法第一條之一，判決
如主文。
本案經檢察官鄧巧羚到庭執行職務
中    華    民    國    97    年    7     月    25    日
                        臺灣臺北地方法院刑事第八庭
                            法  官   唐于智
上正本證明與原本無異。
如不服本判決，應於判決送達後10日內，向本院提出上訴狀。
                            書記官   陳家欣
中    華    民    國    97    年    7     月    25    日
附錄本案論罪法條
刑法第320條第1項
意圖為自己或第三人不法之所有，而竊取他人之動產者，為竊盜
罪，處5 年以下有期徒刑、拘役或500 元以下罰金。
消防法第34條第1項
毀損供消防之蓄、供水設備或消防、救護設備者，處3 年以下有
期徒刑或拘役，得併科新臺幣6000元以上3 萬元以下罰金。
附表
┌──┬────────────┬──────┬────────────┐
│編號│犯罪時間及犯罪地點      │所竊瞄子數量│備註                    │
├──┼────────────┼──────┼────────────┤
│    │97年1 月28日15時30分前後│8支         │                        │
│ 一 │，在臺北市○○路2 號地下│            │                        │
│    │1 樓之「忠信停車場」內  │            │                        │
├──┼────────────┼──────┼────────────┤
│二  │97年2 月21日13時30分前後│14支        │起訴書誤繕為97年2 月21日│                        │
│    │地下1 樓之「信義廣場停車│            │13時30分，竊取瞄子24支  │
│    │場」內                  │            │                        │
├──┼────────────┼──────┼────────────┤
│    │97年2月1日14時40分前後，│24支        │起訴書誤繕竊取瞄子14支  │
│ 三 │在臺北市○○路75號地下1 │            │                        │
│    │樓至地下3 樓之「松壽廣場│            │                        │
│    │停車場」內              │            │                        │
├──┼────────────┼──────┼────────────┤
│    │97年2月25日8時30分前後，│80支        │                        │
│ 四 │在臺北市○○路1 號地下1 │            │                        │
│    │樓之「府前停車場」內    │            │                        │
└──┴────────────┴──────┴────────────┘


司法院資訊處製作；財團法人民間司法改革基金會備份。
